【裁判字號】    99,訴,1321
【裁判日期】    991115
【裁判案由】    毒品危害防制條例
【裁判全文】
臺灣高雄地方法院刑事判決              99年度訴字第1321號
公  訴  人  臺灣高雄地方法院檢察署檢察官
被      告  乙○○
選任辯護人  黃清江律師
被      告  己○○
選任辯護人  張永昌律師
            陳煜昇律師
被      告  甲○○
選任辯護人  朱育男律師
被      告  戊○○
指定辯護人  郭季榮律師
上列被告因違反毒品危害防制條例案件，經檢察官提起公訴（99
年度偵字第15692 號、第15695 號、第16079 號、第27264 號）
，本院判決如下：
    主  文
乙○○犯如附表七所示之罪，均累犯，各處如附表七所示之刑。
應執行有期徒刑拾陸年。扣案如附表一編號2 所示之物，沒收銷
燬之；扣案如附表一編號1 、編號3 、附表二、附表三及附表四
所示之物，均沒收之；未扣案共同販賣第二級毒品所得財物新臺
幣貳拾陸萬元，應與甲○○、己○○連帶沒收之，如全部或一部
不能沒收時，以其等之財產連帶抵償之；未扣案共同販賣第二級
毒品所得財物新臺幣拾陸萬元，應與甲○○連帶沒收之，如全部
或一部不能沒收時，以其等之財產連帶抵償之；未扣案球鞋壹雙
，沒收之，如全部或一部不能沒收時，應與甲○○、己○○連帶
追徵其價額。
己○○共同犯販賣第二級毒品罪，處有期徒刑捌年。扣案如附表
一編號3 、附表二編號3 所示之物，沒收之。未扣案共同販賣第
二級毒品所得財物新臺幣貳拾陸萬元，應與乙○○、甲○○連帶
沒收之，如全部或一部不能沒收時，以其等之財產連帶抵償之。
未扣案球鞋壹雙，沒收之，如全部或一部不能沒收拾，應與乙○○、甲○○連帶追徵其價額。
甲○○犯如附表八所示之罪，各處如附表八所示之刑。應執行有
期徒刑拾肆年。扣案如附表一編號2 所示之物，沒收銷燬之；扣
案如附表一編號1 、編號3 、附表二編號3 所示之物，均沒收之
；未扣案共同販賣第二級毒品所得財物新臺幣貳拾陸萬元，應與
乙○○、己○○連帶沒收之，如全部或一部不能沒收時，以其等
之財產連帶抵償之；未扣案共同販賣第二級毒品所得財物新臺幣
拾陸萬元，應與乙○○連帶沒收之，如全部或一部不能沒收時，
以其等之財產連帶抵償之；未扣案球鞋壹雙，沒收之，如全部或
一部不能沒收時，應與乙○○、己○○連帶追徵其價額。
戊○○共同犯運輸第二級毒品罪，處有期徒刑肆年。扣案如附表
二編號3 、附表四所示之物，沒收之。
    事  實
一、乙○○前因詐欺案件，經臺灣臺中地方法院於民國97年4 月
    30日以97年度易字第241 號判決判處有期徒刑6 月確定，並
    於97年7 月15日易科罰金執行完畢。其與己○○、甲○○、
    戊○○四人均明知甲基安非他命係毒品危害防制條例第2 條
    第2 項第2 款所列之第二級毒品；一粒眠（銷甲西泮）係同
    條例第2 條第2 項第3 款所列之第三級毒品，並均屬行政院
    公告為懲治走私條例「公告管制物品項目及其數額」甲類第
    4 款之管制進出口物品，不得非法持有、販賣、運輸、轉讓
    ，亦不得私運出口。而乙○○欲將其上游綽號「大胖」之姓
    名年籍不詳成年男子所交付之甲基安非他命運輸出口前往印
    尼販賣予綽號「薇薇」之成年女子（下簡稱「薇薇」）以牟
    利，竟於下列時、地，為下列犯行：
  (一)於99年3 月20日前某日，在其位於高雄市三民區○○○路54
    8 巷15號住處，向友人甲○○表示，欲請甲○○以隨身夾帶
    甲基安非他命前往印尼雅加達，再販賣予「薇薇」之方式牟
    利，其會負責甲○○來回印尼之機票及食宿，若成功交易，
    甲○○另可取得交易金額百分之四十以為報酬，其並會安排
    當時亦在場之女友己○○陪同甲○○前往印尼，以利甲○○
    熟悉印尼當地毒品交易狀況。徵得甲○○同意後，乙○○、
    甲○○、己○○三人即共同基於意圖營利販賣甲基安非他命
    及運輸甲基安非他命、私運管制物品出口之犯意聯絡，於同
    年3 月20日晚上10時許，在己○○位於高雄縣仁武鄉八卦村
    21鄰永新六街25巷7 號房間內，由乙○○提供其所有之休閒
    鞋1 雙，己○○則提供膠帶、剪刀，以利乙○○將甲基安非
    他命（約135 公克）藏放在該休閒鞋鞋底。待甲基安非他命
    藏置妥當後，交由甲○○穿著，並約定以甲○○所有之0000
    000000號行動電話與乙○○所有之0000000000號、00000000
    00號、0000000000號行動電話作為運輸、販賣毒品之聯絡工
    具後，甲○○即於翌日（即3 月21日）由己○○陪同，由桃
    園中正機場搭機出發，二人一同將上開甲基安非他命走私運
    輸至印尼雅加達。嗣己○○安排甲○○居住事宜妥當後，甲○○旋依乙○○、己○○之指示，將上開甲基安非他命交付
    予「薇薇」，並自「薇薇」處取得價金印尼盾8000餘萬元（
    折合新臺幣26萬元）後，再循乙○○之指示，於99年3 月24
    日將10萬元匯入乙○○國泰世華銀行000000000000號帳戶內
    ，另16萬元則於同日匯入己○○母親吳素珠之中國信託商業
    銀行000000000000號帳戶內（下簡稱中國信託帳戶）。
  (二)於99年4 月5 日，乙○○、甲○○二人復基於意圖營利販賣
    甲基安非他命及運輸甲基安非他命、私運管制物品出口之犯
    意聯絡，先由乙○○將甲基安非他命約30公克交予甲○○，
    並約定以甲○○所有之0000000000號行動電話與乙○○所有
    之0000000000號、0000000000號、0000000000號行動電話作
    為運輸、販賣毒品之聯絡工具後，再由涂政一自行從高雄小
    港機場搭機，將上開甲基安非他命走私運輸至印尼雅加達交
    付予「薇薇」，並自「薇薇」處取得價金新臺幣9 萬元。甲○○將上開價金扣除生活所需費用後，先於99年4 月27日將
    其中51,724元匯入吳素珠前開中國信託帳戶，再於99年4 月
    28日將其中18,000元匯至吳素珠前開中國信託帳戶。
  (三)於99年4 月17日前某日，向戊○○表示，欲請戊○○以隨身
    夾帶甲基安非他命及一粒眠之方式，搭機前往印尼雅加達，
    再將甲基安非他命及一粒眠交付予甲○○，其會負責戊○○
    來回印尼之機票及食宿，戊○○另可獲得新臺幣2 萬元之報
    酬。徵得甲○○同意後，乙○○、戊○○二人即共同基於運
    輸甲基安非他命、一粒眠及私運管制物品出口之犯意聯絡，
    於99年4 月17日凌晨，在位於高雄市○○區○○路75號之「
    龍翔飯店內」，由乙○○將藏放有甲基安非他命4 包（重約
    40公克）、一粒眠500 顆之球鞋一雙交予戊○○穿著，並約
    定以戊○○所有之0000000000號行動電話與乙○○所有之00
    00000000號、0000000000號、0000000000號行動電話作為運
    輸毒品之聯絡工具後，戊○○即於同日凌晨2 時許搭乘「阿
    囉哈」營業用客車自高雄市北上前往桃園中正國際機場，再
    搭乘中華航空公司CI761 號班機出境，將上開甲基安非他命
    及一粒眠走私運輸至印尼雅加達後，依乙○○之指示，交付
    予甲○○。甲○○收受上開甲基安非他命及一粒眠後，即基
    於與乙○○共同意圖營利販賣甲基安非他命之犯意聯絡，以
    其所有之0000000000號行動電話與乙○○所有之上開電話聯
    絡後，依乙○○之指示，將甲基安非他命以新臺幣7 萬元（
    約印尼盾2000萬元）之代價，販售予「薇薇」，得款後先將
    其中900 萬元印尼盾交予戊○○，託其於99年4 月18日返臺
    後交付予乙○○，其餘1100萬元印尼盾，扣除生活所需費用
    後，於99年4 月21日返台後，將剩下之1000萬印尼盾兌換成
    新臺幣3 萬元，交付給乙○○。至戊○○所交付之一粒眠，
    因乙○○向甲○○表示，若「薇薇」不要，可將之丟棄，甲○○乃再於同年4 月25日由高雄機場搭機前往印尼雅加達某
    處，將上開一粒眠500 顆，無償轉讓予「薇薇」。
二、甲○○為前開二次犯行後，與乙○○商談由其出資新臺幣20
    萬元，交由乙○○購買甲基安非他命，再由其攜帶前往印尼
    雅加達販賣予「薇薇」之方式牟利，所得則以7 比3 方式拆
    帳。二人議妥後，旋基於意圖營利販入甲基安非他命及運輸
    甲基安非他命、私運管制物品出口之犯意聯絡，先由乙○○
    持甲○○所有之新臺幣20萬元，販入甲基安非他命3 包約13
    7 公克後，二人於99年5 月4 日凌晨3 時許，在位於高雄市
    ○鎮區○○路之「富爺旅社」內，由甲○○將乙○○所有之
    黑色束褲穿妥，再將上開甲基安非他命其中2 包，綑綁於胯
    下，另1 包則藏放在牛仔褲右前方口袋內，並約定以甲○○
    所有之0000000000號行動電話與乙○○所有之0000000000號
    、0000000000號、0000000000號行動電話作為運輸、販賣毒
    品之聯絡工具後，旋於同日早上6 時許前往高雄國際機場，
    欲搭乘中華航空公司CI300 號班機至桃園國際機場轉機前往
    印尼雅加達交付予「薇薇」。嗣因其等前述事實欄一、(一)、
    (三)之運輸、販賣毒品犯行，均為警方透過通訊監察之方式得
    知，認此次時機成熟，遂於同日早上6 時20分許，在高雄國
    際機場出境大廳，將甲○○逮捕，並在其身上扣得如附表一
    所示之物。甲○○遭逮捕後，在未被有偵查犯罪職權之公務
    員發覺事實欄一、(二)之運輸、販賣甲基安非他命犯行前，主
    動向偵辦之員警坦承前述事實欄一、(二)之運輸、販賣甲基安
    非他命行為而自首犯罪，並接受裁判。復於偵查及審判中均
    自白前開事實欄一、二所示犯行。
三、乙○○明知假麻黃鹼係屬毒品危害防制條例第2 條第2 項第
    4 款所列之第四級毒品，不得非法持有、販賣。於99年3 月
    間某日凌晨，在高雄市○○路與鼎山路交岔口附近，受真實
    姓名年籍不詳，綽號「大胖」之成年男子所委託，代為尋找
    假麻黃鹼買主後，竟基於意圖販賣而持有第四級毒品假麻黃
    鹼之犯意，自「大胖」處收受假麻黃鹼21包（起訴書誤載為
    9 包。其中3 包驗前總毛重592.56公克、驗前總純質淨重56
    7. 56 公克；6 包驗前總毛重1130.08 公克、驗前總純質淨
    重10 81.19公克；6 包驗前總毛重22.07 公克、驗前總純質
    淨重18.96 公克；6 包驗前總毛重35.87 公克、驗前總純質
    淨重32.48 公克）而持有之，並駕駛其所有之自小客車，將
    其中假麻黃鹼9 包置於不知情之己○○位於高雄縣仁武鄉○○○街25巷7 號住處，另12包則攜至其位於高雄市三民區○○○路548 巷15號住所藏放。嗣警方於99年5 月4 日查獲甲○○前開事實二所示犯行後，旋於同日下午1 時10分許，在
    高雄市三民區○○○路548 巷15號拘提乙○○到案，並在其
    住處扣得如附表二、附表六所示之物；於同日下午2 時50分
    許，在己○○位於高雄縣仁武鄉○○○街25巷7 號住處，扣
    得如附表三所示之物；於同年5 月6 日10時50分許，在高雄
    市○○區○○街107 號5 樓之8 號拘提戊○○到案，並扣得
    如附表四所示之物。嗣乙○○、戊○○於偵查及審判中均自
    白前開犯行，始悉上情。
四、案經高雄市政府警察局移送臺灣高雄地方法院檢察署檢察官
    偵查起訴。
    理  由
壹、證據能力部分：按被告以外之人於審判外之言詞或書面陳述
    ，除法律有規定者外，不得作為證據；又被告以外之人於審
    判外之陳述，雖不符第159 條之1 至第159 條之4 之規定，
    但經當事人於審判程式同意作為證據，法院審酌該言詞陳述
    或書面陳述作成時之情況，認為適當者，亦得為證據；當事
    人、代理人或辯護人於法院調查證據時，知有第159 條第1
    項不得為證據之情形，而未於言詞辯論終結前聲明異議者，
    視為有前項之同意，刑事訴訟法第159 條第1 項、第159 條
    之5 規定甚明。經查，本判決後開所引用之各該被告以外之
    人於審判外之陳述（包括書面陳述），雖屬傳聞證據，惟業
    經被告乙○○、賴品禎、甲○○、戊○○及其等辯護人於本
    院均表示同意有證據能力（見本院卷第67頁），且迄至言詞
    辯論終結前亦均未聲明異議，本院審酌上開證據資料製作時
    之情況，尚查無違法不當之瑕疵，認以之作為證據應屬適當
    ，揆諸上開法律規定與說明，爰逕依刑事訴訟法第159 條之
    5 規定，認上揭傳聞證據資料，均有證據能力，合先敘明。
貳、實體部分：
一、前開事實，業據被告己○○於本院審理中（參本院卷第66頁
    、第150 頁）；被告乙○○、甲○○及戊○○於偵查及本院
    審理中均坦承不諱（參偵一卷第10頁至第12頁、第83頁、第
    103 頁、第105 頁、第112 頁、第117 頁至第121 頁、第15
    3 頁至第157 頁、偵二卷第5 頁至第6 頁、第19頁、第22頁
    至第25頁、第33頁至第34頁、偵三卷第5 頁至第7 頁、本院
    卷第65頁、第66頁、第123 頁）並互核相符，並有如附表五
    所列之書證在卷可憑（附表五所列書證，所能證明之事項，
    詳如該表備註欄所載），另有如附表一至附表四所列之物品
    扣案可證（附表一至附表四之扣案物，所能證明之事項，均
    詳如各附表備註欄所載），足認被告4 人出於任意性之自白
    ，均與事實相符，堪以採信。本案事證明確，被告4 人犯行
    均堪認定，應依法論科。
二、論罪科刑：
  (一)按甲基安非他命係毒品危害防制條例第2 條第2 項第2 款所
    列之第二級毒品；一粒眠（銷甲西泮）係同條例第2 條第2
    項第3 款所列之第三級毒品；假麻黃鹼係屬同制條例第2 條
    第2 項第4 款所列之第四級毒品，並均屬行政院公告為懲治
    走私條例「公告管制物品項目及其數額」甲類第4 款之管制
    進出口物品，不得非法持有、運輸、販賣、轉讓，亦不得私
    運出口。又販賣毒品罪，並不以販入之後，復行賣出為構成
    要件，苟以營利為目的，將毒品購入或將之賣出，有一於此
    ，其犯罪即經完成，依販賣既遂罪論處。易言之，意圖營利
    而販入毒品，雖未及賣出，仍依販賣既遂罪論處（最高法院
    92年台上字第5920號判決意旨參照）。而所謂「運輸」毒品
    罪，係指本於運輸意思而搬運輸送毒品，亦即由一地轉運輸
    送至另一地，乃單純運輸並無他項目的或結果而言，若以販
    賣目的而從事於搬運行為，仍成立意圖販賣而持有罪（最高
    法院24年上字第1673號判例意旨參照）。故核被告乙○○、
    己○○、甲○○就事實一、(一)部分所為，均係犯毒品危害防
    制條例第4 條第2 項之運輸、販賣第二級毒品罪及懲治走私
    條例第2 條第1 項之私運管制物品出口罪；被告乙○○、甲○○就事實一、(二)部分所為，均係犯毒品危害防制條例第4
    條第2 項之運輸、販賣第二級毒品罪及懲治走私條例第2 條
    第1 項之私運管制物品出口罪；被告乙○○就事實一、(三)部
    分所為，係犯毒品危害防制條例第4 條第2 項之運輸、販賣
    第二級毒品罪、同條例第4 條第3 項之運輸第三級毒品罪及
    懲治走私條例第2 條第1 項之私運管制物品出口罪，被告戊○○就事實一、(三)部分所為，係犯毒品危害防制條例第4 條
    第2 項、第3 項之運輸第二級毒品罪、運輸第三級毒品罪及
    懲治走私條例第2 條第1 項之私運管制物品出口罪，被告甲○○就事實一、(三)部分所為，係犯毒品危害防制條例第4 條
    第2 項之販賣第二級毒品罪、同條例第8 條第3 項之轉讓第
    三級毒品罪；被告乙○○、甲○○就事實二部分所為，均係
    犯毒品危害防制條例第4 條第2 項之運輸、販賣第二級毒品
    罪及懲治走私條例第2 條第2 項、第1 項之私運管制物品出
    口未遂罪；被告乙○○就事實三所為，係犯毒品危害防制條
    例第5 條第4 項之意圖販賣而持有第四級毒品罪。公訴意旨
    就事實一部分雖漏載懲治走私條例第2 條第1 項之私運管制
    物品進口既遂罪；就事實二部分雖漏載懲治走私條例第2 條
    第2 項、第1 項之私運管制物品出口未遂罪，惟起訴書犯罪
    事實欄業已記載被告乙○○等人臺灣私運毒品出口之犯罪事
    實，是堪認私運管制物品出口部分，為屬起訴犯罪事實之範
    圍，本院自應予以審理，附此敘明。又公訴人認被告乙○○
    事實三部分所犯係毒品危害防制條例第4 條第4 項之運輸第
    四級毒品罪，然被告乙○○自綽號「大胖」之男子收受上開
    假麻黃鹼之目的係為圖販賣，業據被告乙○○於本院審理中
    陳述明確（參本院卷第141 頁、第142 頁），核與被告乙○○就上開毒品與他人所為之通訊，談及上開毒品價格、數量
    等內容相符（參警一卷第283 ），足認乙○○係以販賣目的
    而從事於搬運行為，依上開最高法院判例意旨，應成立意圖
    販賣而持有第四級毒品罪，公訴意旨此部分所認，容有未洽
    ，然起訴基本事實同一，爰依法變更起訴法條。再事實三部
    分，被告乙○○係自綽號「大胖」之男子處，同時收受假麻
    黃鹼21包，亦據其於本院審理中陳述明確，並有如附表二編
    號1 、附表三編號1 之假麻黃鹼共21包扣案可證，公訴意旨
    僅載明收受9 包，容有誤會，然因被告乙○○係以一行為同
    時收受上開假麻黃鹼，為單純一罪，本院自得予以審理，併
    此敘明。被告乙○○、己○○、甲○○就事實一、(一)犯行；
    被告乙○○、甲○○就事實一、(一)及事實二犯行；被告乙○○、甲○○、戊○○就事實一、(三)犯行；持有毒品甲基安非
    他命之低度行為，均為運輸、販賣之高度行為所吸收，均不
    另論罪。被告乙○○就事實三犯行，持有毒品假麻黃鹼之低
    度行為，為意圖販賣而持有之高度行為所吸收，亦不另論罪
    。又本件事實一(三)部分並無證據可證被告甲○○轉讓之第三
    級毒品淨重已達20公克以上，自不得依毒品危害防制條例第
    8 條第6 項加重其刑，又因持有第三級毒品之數量需達純質
    淨重20公克以上，始為毒品危害防制條例第11條第5 項處罰
    之行為，本案公訴人就事實一、(三)部分並未舉證被告乙○○
    、戊○○、甲○○所持有之第三級毒品純質淨重已達20公克
    以上，該毒品復未扣案可供鑑驗，是並無證據足資證明被告
    乙○○、戊○○、甲○○持有上開第三級毒品，已屬毒品危
    害防制條例第11條第5 項之犯罪行為，從而尚無運輸第三級
    毒品及轉讓第三級毒品之高度行為，吸收持有第三級毒品低
    度行為之情形，附此敘明。被告乙○○、己○○、甲○○，
    就事實欄一、(一)所示犯行，有犯意聯絡及行為分擔；被告乙○○、甲○○，就事實欄一、(二)及事實欄二所示犯行，有犯
    意聯絡及行為分擔；被告乙○○、戊○○就事實欄一、(三)所
    示運輸第二級、第三級及私運管制物品出口犯行，有犯意聯
    絡及行為分擔；被告乙○○、甲○○就事實欄一、(三)所示販
    賣第二級毒品犯行，有犯意聯絡及行為分擔，分別均為共同
    正犯。至公訴意旨就事實欄一、(三)被告甲○○販賣第二級毒
    品犯行部分，雖未載明被告乙○○與之有何犯意聯絡或行為
    分擔，然依起訴事實所載，此部分之甲基安非他命，係被告
    乙○○所有，亦係其委由被告戊○○帶至印尼交付予被告甲○○，被告甲○○販賣後所得款項，則均交由被告乙○○，
    顯然被告甲○○所以販賣甲基安非他命，係出於被告乙○○
    之意思，二人就此部分之犯行，自有犯意之聯絡與行為分擔
    ，而為共同正犯無訛，另此敘明。被告乙○○、己○○、甲○○，就事實欄一、(一)所示運輸第二級毒品及私運管制物品
    出口二罪間；被告乙○○、甲○○，就事實欄一、(二)及事實
    欄二所示運輸第二級毒品及私運管制物品出口二罪間；被告
    乙○○、戊○○就事實欄一、(三)所示運輸第二級毒品、運輸
    第三級毒品及私運管制物品出口三罪間，均係一行為同時觸
    犯二罪名之想像競合犯，均應從一重罪之運輸第二級毒品罪
    處斷。又按刑法上一行為而觸犯數罪名之想像競合犯存在之
    目的，在於避免對於同一不法要素予以過度評價，其所謂「
    同一行為」係指所實行者為完全或局部同一之行為而言，因
    此刑法修正刪除牽連犯之規定後，於修正前原認屬於方法目
    的或原因結果之不同犯罪，其間果有實行之行為完全或局部
    同一之情形，應得依想像競合犯論擬；而毒品危害防制條例
    第4 條所稱之運輸毒品，係指轉運輸送毒品之謂，運輸毒品
    按其性質或結果，並非當然含有販賣之成分，難謂其間有吸
    收關係，故刑法修正刪除牽連犯之規定後，行為人意圖營利
    販入毒品，運輸他地交付買受人，以完成賣出行為，其運輸
    與販賣毒品間，行為局部同一，應按想像競合犯處斷（最高
    法院97年度臺上字第3494號判決意旨參照）。本件被告等人
    就事實欄一、二所示犯行，自臺灣運輸甲基安非他命至印尼
    ，其目的係在販賣予「薇薇」，故其等販賣及運輸甲基安非
    他命之行為，確有實行之行為完全或局部同一之情形，依上
    開最高法院判決意旨，自應依想像競合犯論擬，故其等分別
    所犯之上開二罪，皆依想像競合犯之規定，從一重之販賣第
    二級毒品罪處斷。被告乙○○所犯上開意圖販賣而持有第四
    級毒品罪與4 次販賣第二級毒品罪；被告甲○○所犯上開4
    次販賣第二級毒品罪，均犯意各別、行為互殊，應予分論併
    罰。
  (二)被告甲○○遭逮捕後，在未被有偵查犯罪職權之公務員發覺
    事實欄一、(二)之運輸、販賣甲基安非他命犯行前，主動向偵
    辦之員警坦承前述事實欄一、(二)之運輸、販賣甲基安非他命
    行為而自首犯罪，並接受裁判乙節，業據證人即本案承辦警
    員丙○○於本院審理中證述明確（參本院卷第127 頁），足
    認其就此部分犯行，合於自首要件，爰依刑法第62條前段之
    規定減輕其刑。另被告乙○○、甲○○、戊○○於本件案發
    後，在偵查中與審判時均自白，有如前述，自均應依修正後
    毒品危害防制條例第17條第2 項之規定，減輕其刑。被告甲○○並依法遞減其刑。至被告己○○於檢察官偵訊中，明確
    表示其未參與被告乙○○運輸、販賣毒品犯行，難認其就就
    所涉犯行，於偵查中業已自白，辯護意旨此部分，容有誤會
    。再被告己○○、甲○○上開犯罪動機並非出於何種特殊原
    因與環境，情節亦無情輕法重之情形，當無刑法第59條酌減
    其刑之適用，被告己○○及甲○○渠等之辯護人請求予以酌
    減其刑，委無可採，併此敘明。又被告乙○○有如犯罪事實
    欄所載之前案科刑及執行完畢紀錄，有卷附臺灣高等法院被
    告前案紀錄表可按，其受有期徒刑之執行完畢，5 年以內故
    意再犯本件有期徒刑以上之各罪，均為累犯，惟被告乙○○
    所犯販賣第二級毒品罪最重本刑為無期徒刑，依法不得加重
    ，故僅就被告乙○○所犯販賣第二級毒品罪有期徒刑及併科
    罰金部分；所犯意圖販賣而持有第四級毒品罪部分，依法加
    重其刑。被告乙○○同時具有刑之加重及減輕事由部分，則
    依法應先加後減之。爰審酌被告四人明知毒品對人體危害甚
    鉅，各國對販賣毒品相關行為，莫不嚴懲，而被告乙○○竟
    圖一己之私利，從事毒品之運輸、販售，並以金錢利誘之方
    式由被告甲○○、戊○○為其運輸毒品，本應重懲，惟念其
    等犯後均坦白承認犯行，態度尚可，並考量被告乙○○為本
    件販毒集團之主謀，被告己○○係被告乙○○之女友；被告
    甲○○、戊○○則因貪圖金錢而涉犯本案，及其等各次運輸
    、販賣毒品之數量及獲利金額等一切情狀，認檢察官就被告
    四人求刑稍嫌過重，爰分別對被告乙○○、甲○○量處如附
    表七、附表八所示之刑；對被告己○○、戊○○量處如主文
    所示之刑，並就被告乙○○、甲○○部分，定其應執行刑，
    以資儆懲。
  (三))依毒品危害防制條例第18條第1項前段之規定，應予沒收銷
    燬之毒品，以經查獲之第一、二級毒品為限；同條項後段復
    規定查獲之第三、四級毒品，無正當理由而擅自持有者，沒
    入銷燬之。且觀諸本條於92年7月9日修正之立法理由略以：
    持有或施用笫三、四級毒品因不構成犯罪，配合本條例第11
    條之1，業已增列無正當理由不得擅自持有第三、四級毒品
    及製造或施用毒品器具之規定，於第1項中段予以修正為「
    查獲之笫三、四級毒品及製造或施用毒品之器具，無正當理
    由而擅自持有者，均沒入銷燬之」，從而倘係查獲製造、運
    輸、販賣、意圖販賣而持有、以非法方法使人施用、引誘他
    人施用或轉讓第三、四級毒品，既屬同條例相關法條明文規
    定處罰之犯罪行為，即非該條項應依行政程式沒入銷燬之範
    圍。又同條例第19條第1項所定「供犯罪所用或因犯罪所得
    之物」，係指犯第4條至第9條、第12條、第13條或第14條第
    1項、第2項之罪所用或所得之物，不包括毒品本身在內，是
    尚不得援用此項規定為第三、四級毒品之沒收依據。再同條
    例對於查獲之製造、運輸、販賣、意圖販賣而持有、以非法
    方法使人施用、引誘他人施用及轉讓第三、四級毒品之沒收
    ，並無特別規定，如其行為已構成犯罪，則該毒品即屬不受
    法律保護之違禁物，應回歸刑法之適用，依刑法第38條第1
    項第1 款之規定沒收之，始為適法（最高法院96年度台上字
    第89號、96年度台上字第727 號判決意旨參照）。扣案附表
    一編號2 所示之甲基安非他命3 包，經送內政部警政署刑事
    警察局鑑定結果，均檢出第二級毒品甲基安非他命成分（重
    量詳如附表一編號2 所示），有附表五編號10所示之鑑定書
    附卷可憑，足認上開物品均為第二級毒品甲基安非他命，而
    屬違禁物無訛，依上開說明，自應依毒品危害防制條例第18
    條第1 項前段之規定，在被告乙○○、甲○○所犯事實欄二
    販賣第二級毒品罪項下宣告沒收銷燬之。扣案附表二編號1
    及附表三所示之第四級毒品假麻黃鹼21包，經送內政部警政
    署刑事警察局鑑定結果，均檢出第四級毒品假麻黃鹼成份（
    重量詳如附表二編號1 、附表三編號1 所示），有附表五編
    號11所示之鑑定書在卷可參，係事實欄三所示被告乙○○因
    意圖販賣而持有之第四級毒品，揆諸上開說明，乃屬違禁物
    ，爰依刑法第38條第1 項第1 款之規定宣告沒收之。扣案附
    表一編號3 之行動電話1 支、附表二編號3 之行動電話3 支
    ，分係被告甲○○、乙○○所有，供渠等犯事實欄一、二犯
    罪所用之物；附表四編號2 之行動電話1 支，則係被告戊○○所有，供其犯事實欄一、(三)犯罪所用之物，應依毒品危害
    防制條例第19條第1 項之規定，就被告乙○○等所犯各罪項
    下，分別宣告沒收之。扣案附表一編號1 所示之黑色束褲係
    用供犯事實二犯罪所用之物；扣案附表二編號2 所示之物，
    係用供犯事實三犯罪所用之物；扣案附表四編號1 所示之物
    ，係用供犯事實一、(三)所用之物，且均係被告乙○○所有，
    亦應依毒品危害防制條例第19條第1 項之規定，就被告乙○○等所犯各罪項下，分別宣告沒收之。又被告乙○○桓等人
    因事實一所示共同販賣甲基安非他命犯行，所獲得之價金，
    雖未扣案，惟仍應本於共同正犯責任共同原則，依毒品危害
    防制條例第19條第1 項之規定，分別在被告乙○○等人所犯
    各次罪刑項下宣告連帶沒收之，如全部或一部不能沒收時，
    以其等之財產連帶抵償之。又被告甲○○為事實欄一、(一)所
    示犯行之球鞋1 雙，為被告乙○○所有，業據被告乙○○於
    本院中陳述明確，雖未扣案亦應依毒品危害防制條例第19條
    第1 項規定予以沒收，如一部或全部不能沒收時，應對該次
    犯行之行為人即被告甲○○、乙○○、己○○連帶追徵其價
    額。至其餘如附表六所示之扣案物，雖均係被告乙○○所有
    ，然被告乙○○於本院審理中陳稱於事實一、二、三所示犯
    行均無涉（參本院卷第138 頁），卷內亦無具體事證證明該
    等物品與上開犯行有關，爰均不為沒收之諭知，附此敘明。
據上論段斷，應依刑事訴訟法第299 條第1 項前段、第300 條，
毒品危害防制條例第4 條第2 項、第5 條第4 項、第8 條第3 項
、第17條第2 項、第18條第1 項前段、第19條第1 項，懲治走私
條例第2 條第1 項、第2 項、第11條，刑法第11條、第28條、第
55條、第47條第1 項、第62條前段、第38條第1 項第1 款、第51
條第5 款、第9 款，判決如主文。
本案經檢察官丁○○到庭執行職務。
中    華    民    國    99    年    11    月    15    日
                  刑事第十四庭  審判長法  官  陳銘珠
                                      法  官  謝琬萍
                                      法  官  林揚奇
如不服本判決應於收受判決後10日內向本院提出上訴書狀，並應
敘述具體理由。其未敘述上訴理由者，應於上訴期間屆滿後20日
內向本院補提理由書(均須按他造當事人之人數附繕本)「切勿逕
送上級法院」。
中    華    民    國    99    年    11    月    15    日
                                      書記官  何明昌
所犯法條：
毒品危害防制條例第4條：
製造、運輸、販賣第一級毒品者，處死刑或無期徒刑；處無期徒
刑者，得併科新臺幣 1 千萬元以下罰金。
製造、運輸、販賣第二級毒品者，處無期徒刑或7年以上有期徒
刑，得併科新臺幣 7 百萬元以下罰金。
製造、運輸、販賣第三級毒品者，處5年以上有期徒刑，得併科
新臺幣 5 百萬元以下罰金。
製造、運輸、販賣第四級毒品者，處3年以上10年以下有期徒刑
，得併科新臺幣 3 百萬元以下罰金。
製造、運輸、販賣專供製造或施用毒品之器具者，處1年以上7年
以下有期徒刑，得併科新臺幣 1 百萬元以下罰金。
前五項之未遂犯罰之。
毒品危害防制條例第5條：
意圖販賣而持有第一級毒品者，處無期徒刑或 10 年以上有期徒
刑，得併科新臺幣 7 百萬元以下罰金。
意圖販賣而持有第二級毒品者，處 5 年以上有期徒刑，得併科
新臺幣 5 百萬元以下罰金。
意圖販賣而持有第三級毒品者，處 3 年以上 10 年以下有期徒
刑，得併科新臺幣 3 百萬元以下罰金。
意圖販賣而持有第四級毒品或專供製造、施用毒品之器具者，處
 1 年以上7 年以下有期徒刑，得併科新臺幣 1 百萬元以下罰金
。
毒品危害防制條例第8條：
轉讓第一級毒品者，處 1 年以上 7 年以下有期徒刑，得併科新
臺幣 1 百萬元以下罰金。
轉讓第二級毒品者，處 6 月以上 5 年以下有期徒刑，得併科新
臺幣 70 萬元以下罰金。
轉讓第三級毒品者，處3 年以下有期徒刑，得併科新臺幣30萬元
以下罰金。
轉讓第四級毒品者，處1 年以下有期徒刑，得併科新臺幣10萬元
以下罰金。
前四項之未遂犯罰之。
轉讓毒品達一定數量者，加重其刑至二分之一，其標準由行政院
定之。
懲治走私條例第2條：
私運管制物品進口、出口逾公告數額者，處7年以下有期徒刑，
得併科新臺幣 3 百萬元以下罰金。
前項之未遂犯罰之。
第 1 項所稱管制物品及其數額，由行政院公告之。
附表一：
┌──┬─────────────────┬─────────────┐
│編號│ 扣押物品名稱                     │  備    註                │
├──┼─────────────────┼─────────────┤
│1   │ 黑色束褲1 件                     │乙○○所有，供事實欄二所示│
│    │                                  │犯行所用之運輸工具        │
├──┼─────────────────┼─────────────┤
│2   │甲基安非他命3 包                  │其中2 包，驗前總淨重65.29 │
│    │                                  │公克、驗後總淨重65.14 公克│
│    │                                  │；另1 包驗前毛重68.18 公克│
│    │                                  │、驗後淨重65.4公克        │
├──┼─────────────────┼─────────────┤
│3   │ 行動電話一支，門號：0000000000號 │甲○○所有，供事實欄一、二│
│    │ 序號：00000000000000號           │所示犯行所用之聯絡工具    │
└──┴─────────────────┴─────────────┘
附表二：
┌──┬─────────────────┬─────────────┐
│編號│ 扣押物品名稱                     │  備    註                │
├──┼─────────────────┼─────────────┤
│1   │ 假麻黃鹼12包                     │其中6 包驗前總毛重22.07 公│
│    │                                  │克、驗前總純質淨重18.96 公│
│    │                                  │克；6 包驗前總毛重35.87 公│
│    │                                  │克、驗前總純質淨重32.48 公│
│    │                                  │克                        │
├──┼─────────────────┼─────────────┤
│2   │ 分裝杓3支（毒品器具）            │乙○○所有供分裝假麻黃鹼所│
│    │                                  │用之工具                  │
├──┼─────────────────┼─────────────┤
│3   │ 行動電話三支                     │乙○○所有，供事實欄一、二│
│    │ 1.門號：0000-000000              │所示犯行所用之聯絡工具    │
│    │   序號：000000000000000          │                          │
│    │ 2.門號：0000-000000              │                          │
│    │   序號：000000000000000          │                          │
│    │ 3.門號：0000-000000              │                          │
│    │   序號；000000000000000          │                          │
└──┴─────────────────┴─────────────┘
附表三：
┌──┬─────────────────┬─────────────┐
│編號│ 扣押物品名稱                     │  備    註                │
├──┼─────────────────┼─────────────┤
│1   │ 假麻黃鹼9包                      │其中3 包驗前總毛重592.56公│
│    │                                  │克、驗前總純質淨重567.56公│
│    │                                  │克；6 包驗前總毛重1130.08 │
│    │                                  │公克、驗前總純質淨重1081.1│
│    │                                  │9 公克                    │
└──┴─────────────────┴─────────────┘
附表四：
┌──┬─────────────────┬─────────────┐
│編號│ 扣押物品名稱                     │  備    註                │
├──┼─────────────────┼─────────────┤
│1   │ 球鞋1 雙                         │乙○○所有，供事實欄一、(三)│
│    │                                  │所示犯行所用之運輸工具    │
├──┼─────────────────┼─────────────┤
│2   │ 行動電話一支，門號：0000000000號 │戊○○所有，供事實欄一、(三)│
│    │ 序號：00000000000000號           │所示犯行所用之聯絡工具    │
└──┴─────────────────┴─────────────┘
附表五：
┌──┬───────────┬───────────────────┐
│編號│   書 證 名 稱        │        備       註                   │
├──┼───────────┼───────────────────┤
│1   │被告甲○○之入出境記錄│被告甲○○確實於事實一、(一)、(二)、二所示│
│    │（警一卷第260 頁）    │時間，出境臺灣；於事實一、(三)所示時間，│
│    │                      │業已離開臺灣，其所自白之一、二犯行之行│
│    │                      │為時間，核與入出境資料相符。          │
├──┼───────────┼───────────────────┤
│2   │被告己○○之入出境記錄│被告己○○一確實於事實一、(一)所示時間，│
│    │（警一卷第258 頁、第  │出境臺灣，其所自白之一、(一)犯行之行為時│
│    │259 頁）              │間，核與入出境資料相符。              │
├──┼───────────┼───────────────────┤
│3   │被告戊○○之入出境記錄│被告戊○○一確實於事實一、(三)所示時間，│
│    │（警一卷第260頁、第261│出境臺灣，其所自白之一、(三)犯行之行為時│
│    │頁）                  │間，核與入出境資料相符。              │
├──┼───────────┼───────────────────┤
│4   │被告乙○○使用00000000│左列通訊譯文內容皆與運輸及交付毒品有關│
│    │08號、0000000000號行動│，核與被告乙○○、甲○○就事實一、二所│
│    │電話與政00000000000│為之自白相符。                        │
│    │號行動電話或其他電話之│                                      │
│    │通訊監察譯文（參警(一)卷│                                      │
│    │第264 頁、第272 頁至第│                                      │
│    │275 頁、第278 頁至第27│                                      │
│    │9 頁、第282 頁、第284 │                                      │
│    │頁、第286 頁至第289頁 │                                      │
│    │）                    │                                      │
├──┼───────────┼───────────────────┤
│5   │被告乙○○使用00000000│左列通訊譯文內容係被告己○○找尋飯店及│
│    │08號與被告己○○使用之│提供其母帳戶資料，顯與事實一、(一)之運輸│
│    │0000000000號於99年3 月│、販賣甲基安非他命有關，核與被告乙○○│
│    │23日、24日之通訊監察譯│、己○○就事實一、(一)部分所為之自白相符│
│    │文（參警一卷第267 頁、│。                                    │
│    │第268頁）             │                                      │
├──┼───────────┼───────────────────┤
│6   │被告乙○○使用00000000│左列通訊譯文內容皆與運輸及交付毒品有關│
│    │84號與被告戊○○使用之│，核與被告乙○○、戊○○就事實一、(三)所│
│    │0000000000號行動電話90│為之自白相符。                        │
│    │年4 月17日之通訊監察譯│                                      │
│    │文（參警一卷第295頁） │                                      │
├──┼───────────┼───────────────────┤
│7   │中國信託商業銀行第6135│99年3 月24日有一筆16萬元；同年4 月27日│
│    │00000000號帳戶存提明細│有一筆51,724元；同年4 月28日有一筆18,0│
│    │。（偵一卷第87頁至第92│00元匯至左列帳戶，核與被告乙○○、賴品│
│    │頁）                  │臻、甲○○就事實一、(一)、(二)所為之自白相│
│    │                      │符。                                  │
├──┼───────────┼───────────────────┤
│8   │國泰世華銀行0000000000│99年3 月24日有一筆10萬元之款項，匯入左│
│    │46號帳戶存提明細。（參│列帳戶，核與被告乙○○、己○○、甲○○│
│    │偵一卷第94頁至第99頁  │就事實一、(一)所為之自白相符。          │
├──┼───────────┼───────────────────┤
│9   │查獲照片12幀          │照片內容係被告甲○○身著黑色束褲夾帶甲│
│    │                      │基安非他命，足認被告甲○○、乙○○就事│
│    │                      │實二所為之自白與事實相符。            │
├──┼───────────┼───────────────────┤
│10  │內政部警政署刑事警察局│被告甲○○為事實二犯行時，所查獲之晶體│
│    │99年7月15日刑鑑字第099│3 包，依鑑驗結果，均檢出甲基安非他命成│
│    │0000000號鑑定書       │份（其中2 包，驗前總淨重65.29 公克、驗│
│    │（參警一卷第190 頁）  │後總淨重65.14 公克；另1 包驗前毛重68.1│
│    │                      │8 公克、驗後淨重65.4公克），足認被告│
│    │                      │政一、乙○○就事實二之自白與事實相符。│
├──┼───────────┼───────────────────┤
│11  │內政部警政署刑事警察局│在被告乙○○住處查獲如附表二編號1 及在│
│    │99年6 月30日刑鑑字第  │被告己○○住處查獲如附表三編號1 之物品│
│    │0000000000號鑑定書、  │，均檢出假麻黃成份，足認被告乙○○就事│
│    │99年7 月8 日刑鑑字第  │實三之自白與事實相符。                │
│    │0000000000號鑑定書    │                                      │
│    │（參警一卷第141 頁、第│                                      │
│    │224頁）               │                                      │
└──┴───────────┴───────────────────┘
附表六：
┌──┬─────────────────┐
│編號│ 扣押物品名稱                     │
├──┼─────────────────┤
│1   │安非他命2包（1.65公克）           │
├──┼─────────────────┤
│2   │K盤一組（含吸管及磨K粉之電話卡片）│
├──┼─────────────────┤
│3   │電子磅秤一個                      │
├──┼─────────────────┤
│4   │夾鏈袋一包                        │
├──┼─────────────────┤
│5   │封口機二個                        │
├──┼─────────────────┤
│6   │小提袋（裝毒品用）                │
├──┼─────────────────┤
│7   │香菸盒一個（裝毒品之用）          │
├──┼─────────────────┤
│8   │鞋盒一個                          │
└──┴─────────────────┘
附表七、被告乙○○宣告刑部分：
┌──┬─────┬──────────────────────┐
│編號│犯罪事實  │         主          文                     │
├──┼─────┼──────────────────────┤
│ 1  │事實一、(一)│乙○○共同犯販賣第二級毒品罪，累犯，處有期徒│
│    │          │刑伍年。扣案如附表一編號3 、附表二編號3 所示│
│    │          │之物，沒收之。未扣案共同販賣第二級毒品所得財│
│    │          │物新臺幣貳拾陸萬元，應與甲○○、己○○連帶沒│
│    │          │收之，如全部或一部不能沒收時，以其等之財產連│
│    │          │帶抵償之。未扣案球鞋壹雙，沒收之，如全部或一│
│    │          │部不能沒收時，應與甲○○、己○○連帶追徵其價│
│    │          │額。                                        │
├──┼─────┼──────────────────────┤
│ 2  │事實一、(二)│乙○○共同犯販賣第二級毒品罪，累犯，處有期徒│
│    │          │刑肆年陸月。扣案如附表一編號3 、附表二編號3 │
│    │          │所示之物，沒收之。未扣案共同販賣第二級毒品所│
│    │          │得財物新臺幣玖萬元，應與甲○○連帶沒收之，如│
│    │          │全部或一部不能沒收時，以其等之財產連帶抵償之│
│    │          │。                                          │
├──┼─────┼──────────────────────┤
│ 3  │事實一、(三)│乙○○共同犯販賣第二級毒品罪，累犯，處有期徒│
│    │          │刑肆年陸月。扣案如附表一編號3 、附表二編號3 │
│    │          │、附表四所示之物，沒收之。未扣案共同販賣第二│
│    │          │級毒品所得財物新臺幣柒萬元，應與甲○○連帶沒│
│    │          │收之，如全部或一部不能沒收時，以其等之財產連│
│    │          │帶抵償之。                                  │
├──┼─────┼──────────────────────┤
│ 4  │事實二    │乙○○共同犯販賣第二級毒品罪，累犯，處有期徒│
│    │          │刑肆年。扣案如附表一編號2 所示之甲基安非他命│
│    │          │，沒收銷燬之。扣案如附表一編號編號1 、編號3 │
│    │          │、附表二編號3 所示之物，沒收之。            │
├──┼─────┼──────────────────────┤
│ 5  │事實三    │乙○○犯意圖販賣而持有第四級毒品罪，累犯，處│
│    │          │有期徒刑壹年肆月。扣案如附表二編號1 及附表三│
│    │          │所示之物，沒收之。                          │
└──┴─────┴──────────────────────┘
附表八、被告甲○○宣告刑部分：
┌──┬─────┬──────────────────────┐
│編號│犯罪事實  │         主          文                     │
├──┼─────┼──────────────────────┤
│ 1  │事實一、(一)│甲○○共同犯販賣第二級毒品罪，處有期徒刑肆年│
│    │          │陸月。扣案如附表一編號3 、附表二編號3 所示之│
│    │          │物，均沒收之。未扣案共同販賣第二級毒品所得財│
│    │          │物新臺幣貳拾陸萬元，應與乙○○、己○○連帶沒│
│    │          │收之，如全部或一部不能沒收時，以其等之財產連│
│    │          │帶抵償之。未扣案球鞋壹雙，沒收之，如全部或一│
│    │          │部不能沒收時，應與乙○○、己○○連帶追徵其價│
│    │          │額。                                        │
├──┼─────┼──────────────────────┤
│ 2  │事實一、(二)│甲○○共同犯販賣第二級毒品罪，處有期徒刑參年│
│    │          │。扣案如附表一編號3 、附表二編號3 所示之物，│
│    │          │均沒收之。未扣案共同販賣第二級毒品所得財物新│
│    │          │臺幣玖萬元，應與乙○○連帶沒收之，如全部或一│
│    │          │部不能沒收時，以其等之財產連帶抵償之。      │
├──┼─────┼──────────────────────┤
│ 3  │事實一、(三)│甲○○共同犯販賣第二級毒品罪，處有期徒刑肆年│
│    │          │扣案如附表一編號3 、附表二編號3 所示之物，沒│
│    │          │收之。未扣案共同販賣第二級毒品所得財物新臺幣│
│    │          │柒萬元，應與乙○○連帶沒收之，如全部或一部不│
│    │          │能沒收時，以其等之財產連帶抵償之；又犯轉讓第│
│    │          │三級毒品罪，處有期徒刑壹年貳月。            │
├──┼─────┼──────────────────────┤
│ 4  │事實二    │甲○○共同犯販賣第二級毒品罪，處有期徒刑參年│
│    │          │捌月。扣案如附表一編號2 所示之甲基安非他命，│
│    │          │沒收銷燬之。扣案如附表一編號3 、附表二編號3 │
│    │          │所示之物，沒收之。                          │
└──┴─────┴──────────────────────┘

司法院資訊處製作；財團法人民間司法改革基金會備份。
